臺灣新北地方法院板橋簡易庭小額民事判決
　　　　　　　　　　　　　　　　　 110年度板小字第1590號
原　　　告　昇之陽社區管理委員會

法定代理人　林佩蓉　
訴訟代理人　陳湘薇　
被　　　告　廖梨米　

訴訟代理人　盧龍山　
上列當事人間請求給付管理費事件，於中華民國110年8月31日辯
論終結，本院判決如下：
    主  文
被告應給付原告新臺幣貳萬肆仟捌佰零捌元，及自民國一一○年
一月二十三日起至清償日止，按年息百分之十計算之利息。
訴訟費用新臺幣壹仟元由被告負擔。
本判決得假執行，但被告以新臺幣貳萬肆仟捌佰零捌元為原告預
供擔保後，得免為假執行。
    事實及理由要領
一、按訴狀送達後，原告不得將原訴變更或追加他訴，但請求之
    基礎事實同一，或不甚礙被告之防禦及訴訟之終結者，不在
    此限，民事訴訟法第255條第1項第2款、第7款分別定有明文
    。本件原告原聲明為：被告應給付原告24,808元及附表所示
    遲延利息，按年利率百分之十計算之利息。嗣於110年8月31
    日言詞辯論期日當庭變更聲明為被告應給付原告24,808元，
    及自支付命令送達翌日起至清償日止，按年利率百分之十計
    算之利息。核其請求之基礎事實同一，揆諸首揭規定，於法
    並無不合，應予准許。
二、原告主張：緣被告係坐落於本社區，新北市○○區○○路○
    段000號1樓等1戶之建築物所有權人，從民國109年2月至9月
    積欠管理費24,808元，經原告迭次以存證信函催繳，仍拒繳
    納，依本社區規約第18條第4款之法律關係提起本訴，求為
    判決被告應給付原告24,808元，及自支付命令送達翌日起至
    清償日止，按年利率百分之十計算之利息等語。
三、被告則辯以：
（一）被告依（公寓大廈管理條例以下簡稱管理條例）（第26條
      ）獨立出口商家得就該幢或結合他幢內之辦公、商場部分
      ，經其區分所有權人過丰數書面同意。原告社區商家五戶
      ，今四戶同意請其調降管理費（以下簡稱獨立商家管理費
      ）「獨立商家降低管理費過半數書面降低管理費同意書」
      於108年2月提交原告請求處理。原告回文(管理條例）規
      定；需交由年度區分所有權人會議中討論，表決後：始能
      加註於社區規約中，並報備建管處。顯見原告明暸法律程
      序及法律行為並應依法定方式辦理。獨立商家要求降低「
      獨立商家管理費」議題依（管理條例）意旨為有理由，需
      以修訂規約為「法定行為」原告應依法定方式處置始有效
      。
（二）公寓大廈管理條例以下簡稱管理條例）規定。管理費修訂
      依法需列入規約修訂方式，原告對被告提出獨立商家管理
      費提案未依「議事規則」及「修訂規約方式」提案交付分
      區所有權人會議討論，原告違反（民法73條）法律行為，
      不依法定方式者，無效。依上述法令，原告歷次分區所有
      權人會議，對被告或獨立商店調降管理費及各項調整管理
      費事宜決議；無效。並與「獨立商家管理費」無關。原告
      於108年04月13日召開第一屆第一次臨時區分所有權人會
      議會議通知，108年06月22日召開第一屆第二次臨時區分
      所有權人會議會議通知，109年07月12日召開第二屆第一
      次區分所有權人會議會議通知。原告未依（管理條例）（
      第30條第一項）區分所有權人會議，應由召集人於開會前
      十日以書面載明開會內容，以書面明示議題通知區分所有
      權人（以下簡稱議事規則）。原告知道獨立商家管理費提
      案依法需以「修訂規約方式」提案交付分區所有權人會議
      討論，未於會議通知明列議題，原告於會議中「亦未以修
      訂規約方式」進行討論，原告明顯未依法定方式明示議題
      處置，區所有權人會議歷次討論調整管理費提案決議自始
      無效（民法73條）。
（三）依「會議規則」應提供參加會議區分所有權人於會前審視
      、參酌及會議中明示「修訂規約」議題討論方式?原告未
      提供與會者「修訂規約」內容及條文。以致（商家降低管
      理費）議題於多次會議中皆無法達成共識及決議。108年
      04月13曰召開第一屆第一次臨時區分所有權人會議無共識
      原告推諉自下次會議決議。原告於第一屆第一次臨時區分
      所有權人會議會議記錄，原告於會議紀錄紀載第六案店面
      訴求討論4.管理費調降問題：「6/22第二次臨時區分權會
      ，基本費用公開討論可營運費用再行決定」。原告於會議
      記錄記載「基本費用公開討論可營運費用再行決定」考量
      。原告凸顯原告意圖推拖、不公平處理及阻擾（商家降低
      管理費）議案通過。檢視後續會議通知、會議決議、會議
      記錄等即可證明意圖不願通過（商家降低管理費）；違反
      （民法第72條）未以善良風俗處置無效。社區修改規約要
      符合「共同利益」及「公平原則」原告應詳實說明及研擬
      實施辦法，提供各區分所有權人修定規約定案，被告於
      108年 2月提出（商家降低管理費）議案至今原告皆未與
      獨立商家等進行討論會議，請檢視原告是否與獨立商家等
      進行協商會議記錄、是否依法定方式進行處置；依善良風
      俗處置；為商家停止繳費及紛爭之起因。
（四）檢視原告108年06月22日召開第一屆第二次臨時區分所有
      權人會議，原告於會議通知；議題五：管理費事宜，亦未
      於會議通知載明（商家降低管理費）及需以「修定規約」
      條文法定方式，始為有效。原告未依第一屆第一次臨時區
      分所有權人會議記錄接續處置，將本案列入本次『6/22第
      二次臨時區分所有權人會議』。並以法定方式「修正規約
      」列入議題，並需於會前以書面說明及與商家討論執行辨
      法取得共識保障雙方權益。依討論會議結果及共識；供區
      分所有權人會議與會者參酌，並於會前書面載明?容提交
      所有區分所有權人審視條文內容，原告函文被告明示「（
      商家降低管理費）議題需以修定規約方式處理」，而不是
      以管理費事宜決議。本次6/22第二次臨時會議通知原告只
      以會議議題第五案「管理費事宜」，未書面載明（商家降
      低管理費）及內容；原告於會議中亦未依「修定規約」方
      式提案處理，本次會議第五案「管理費事宜」表決案，未
      表明（商家降低管理費）應與商家訴求無關依（民法73條
      ）。「管理費事宜」原告不可作為要求商家繳交與住戶同
      額管理費之會議決議案執行。本社區獨立商家五戶，住宅
      住戶75戶，以人數表決，原告明知交付會議表決絕對無法
      通過，原告還是以類似議題表決，原告需依法定方式「修
      正規約」方式進行方為有效，原告屢次以類似之議事事宜
      交付決議。讓被告等誤解會議表決意旨（民法74條以下簡
      稱74條）法律行為，係乘他人之急迫、輕率或無經驗，使
      其為財產上之給付或為給付之約定，依當時情形顯失公平
      者，法院得因利害關係人之聲請，撤銷其法律行為或減輕
      其給付。今被告聲請撤銷其法律行為或減輕其給付。
（五）109年因疫情因素，政府通知暫停召開區分所有權人會議
      並導致管理委員選舉及會議延後。（商家降低管理費）議
      題又被迫延宕。期間商家又須繳交高額管理費不甚負荷。
      被告等於109年4月30日以存證信函000624告知原告處理（
      商家降低管理費）及辦法。因疫情（商家降低管理費）延
      宕開會期間，商家多繳交之較高額管理費，將無從返還，
      商家只能採取暫停繳交管理費並請原告於15日內協商處理
      辦法。原告仍未與被告等協商（商家降低管理費）相關事
      宜。109年5月4日原告以存證信函催討管理費，被告於109
      年5月19日存證信函000712回函，要求原告處理(獨立商家
      管理費）後續事宜，「並通知原告」被告於109年5月19曰
      向主管機關新北市工務局提出兩項調解。1.(商家降低管
      理費）調處經新北市工務局回函。2.被告個人冷氣安裝事
      宜經新北市工務局回函。因議題、目的不同，被告為明確
      區隔（商家降低管理費）議題及(被告個人冷氣安裝）議
      題分兩案陳請調解。原告109年7月12日召開第二屆第一次
      區分所有權人會議通知與被告有相關類似議題第四案「修
      正規約」第二條第六項亦未詳細載明內容。區分所有權人
      會議議題第五案討論管理費調整事宜；亦未載明是否與（
      商家降低管理費）有關。原告明知（商家降低管理費）議
      題需以「修定規約」方式進行。會議通知應書面載明議題
      內容，如「規約修訂」更應載明條文及修正文字內容，於
      會前通知區分所有權人參酌，並應比照第四案「修正規約
      」方式進行始有效。當時被告接獲開會通知只能以推測議
      題，被告於會議通知資訊只能推測議題，被告等於109年7
      月6日以書面，建言方式要求原告說明及需脫鉤處理。未
      見「原告」依法進行說明並提供「被告」109年7月6日書
      函供會議區分所有權人參酌。被告再於109年7月8曰補充
      說明於原告。原告依然未依法定方式作為。被告當時並不
      知（民法73條）法律行為；未依法定方式作為無效。於被
      告書面說明只能以常理說明，被告109年7月6日、109年7
      月8曰補充說明以書面方式說明及建言送交原告要求原告
      需依議事規則提供區分所有權人詳細內容及依法定方式。
      原告依然未依法定方式作為已違反（議事規則）及「修訂
      規約」未依法定方式(民法73條）。被告109年7月6日書面
      說明（辯證十）第一項針對會議通知（議題四）規約修定
      第二條第六項未載明修定內容。被告書面提醒原告，1.規
      約修定需提供說明、目的及修正條文供參。2.如修訂規約
      相關商店議題，管理委員會應先與店店協商，原告皆未依
      法定方式先行進行協商，或依該議題需通知相關分區所有
      權人到會說明。第二屆第一次區分所有權人會議記錄第肆
      項、議題四：規約修訂內容增加『廣告招牌、雨遮、外掛
      冷氣室外機』無疑是原告針對「獨立商家」及「被告」設
      計之特定規約，（管理條例第33條）第二項：區分所有權
      人會議之決議，未經依下列各款事項辦理者，不生效力：
      二、公寓大廈外牆面、樓頂平臺，設置廣告物、無線電台
      基地台等類似強波發射設備或其他類似之行為，設置於屋
      頂者，應經頂層區分所有權人同意；設置其他樓層者，應
      經該樓層區分所有權人同意。該層住戶，並得參加區分所
      有權人會議陳述意見。原告未依法定方式，第二屆第一次
      區分所有權人會議紀錄；議題四決議：規約修訂內容增加
      『廣告招牌、雨遮、外掛冷氣室外機』無疑是針對獨立商
      家及被告設計特定規約，未依法定方式通知其他樓層者同
      意及陳述意見。原告未依法定方式決議案，不生效力，決
      議有無效情事，則為自始、當然無效。但可知原告目的及
      阻擋心態，已失客觀及公平，產生獨立商家對原告信賴及
      公信力申張其報備主管機關「修定規約」條文未依法定方
      式作為無效。原告社區（獨立商家管理費）議案與（被告
      個人冷氣室外機裝設）議題，被告等以另外提案區隔議題
      方式處理。被告個人冷氣室外機裝設）議題108年02月23
      日、108年04月10日、108年05月10日、108年06月20曰、
      109年05月19日提交書面於原告處置立案。原告不只未處
      置；恐被告興訟敗訴。於109年07月22日第二屆第一次區
      分所有權人會議；議題四決議：規約修訂內容增加『廣告
      招牌、雨遮、外掛冷氣室外機』無疑是針對獨立商家及被
      告設計特定規約，原告未遨請相關商家到會陳述，自始無
      效。被告未免安裝冷氣時時與原告產生民事紛爭，破壞社
      區和諧被告選擇目前暫不處理。至今被告尚無法安裝冷氣
      室外機。只能以室內小型活動冷氣暫用（活動冷氣圖）講
      句直白話，進駐本社區需如此安裝冷氣使用正確嗎？今因
      管理委員會不當堅持，不准掛於外牆。枉顧被告權益，被
      告至今無法安裝正常冷氣無法考量出租造成閒置店面。冷
      氣安裝「專有部分」外牆非購屋者之錯，為購屋者通案及
      處理方式，原告如此要求已造成被告損失。應予被告適當
      處置或補償，原告至今置之不理。第二屆第一次區分所有
      權人會議紀錄；原告於會議中議題六：住戶198/20 0/202
      號存證信函一案…。會議記錄突然增加第三項針對該位區
      分所有權人『書面請求』；店面管理費減半、同意冷氣外
      掛、社區放棄法律訴訟權；被告審視109年7月6日109年7
      月8日補充說明書面說明及建言，未提及被告個人店面管
      理費滅半、同意冷氣外掛、社區放棄法律訴訟權等訴求；
      原告會議中，純屬虛構增列議題。原告自108年一直混淆
      處置調降管理費議題，最後演變成被告個人要求調降管理
      費…等事宜自導自定議題以達表決不通過目的，會造成被
      告被誤解及被非議，非「社區管理委員會」應有態度及作
      為。原告違反（管理條例第30條）區分所有權人會議，應
      由召集人於開會前十日以書面載明開會內容，通知各區分
      所有權人，會議中更以被告不實之請求，及於會議書面通
      知未載明之議題供區分所有權人會議表決違反「議事規則
      」。第二屆第一次區分所有權人會議紀錄議題六：第三案
      店面管理費減半、同意冷氣外掛、社區放棄法律訴訟權等
      。對被告等之決議通過依法無效（民法73條）。被告109
      年7月6日書面說明第二項：會議通知議題五管理費調整事
      宜；請先提供討論說明並通知參加區分所有權人…。被告
      所述為會議通知及議題五：管理費調整事宜等，皆未指明
      提案人、目的是為社區其他住戶要求調降管理費或（商家
      降低管理費）議題對象不明；原告會議通知議題及目的不
      明，會議調降管理費決議與（商家降低管理費）屬不同情
      事，應脫鉤處理。（商家降低管理費）需「修訂規約」進
      行方屬有效。原告未依「議事規則」需將當事人書面說明
      提前提供參加會議者或當曰審閱。及載明會議議題目的混
      淆議題。第二屆第一次區分所有權人會議紀錄會議決議，
      與被告及（商家降低管理費）議題無關，不可作為約束商
      家，依（民法73條）法律行為不依法定方式，無效。則為
      自始無效、當然無效。
（六）請檢視原告第一屆第一次臨時區分所有權人會議紀錄第六
      案店面訴求討論；為獨立出口商家共同提出議題，原告推
      諉至下次會議。第一屆第二次臨時區分所有權人會議通知
      、會議紀錄；第五案『管理費事宜』未表明議題目的及意
      旨應視為正常住戶調降管理費事宜，與（商家降低管理費
      ）議題無關，被告等無需對號入座。第二屆第一次區分所
      有權人會議通知。會議議題五、未書面載明議題內容。第
      二屆第一次區分所有權人會議會議記錄議題五：管理費調
      整事宜決議未載明（獨立商家管理費）議題表決結果與（
      商家降低管理費）議題無關。議題六：第三案針對該未區
      分所有權人的書面請求;店面管理費減半、同意冷氣外掛
      、社區放棄法律訴訟權…純屬虛構議題。被告店面管理費
      減半109年7月6日書面說明有提起以舉例方式。但議題訴
      求同意冷氣外掛、社區放棄法律訴訟權…純屬虛構議題本
      人未作此訴求請及被告等苦口婆心詳閱即可明暸。第二屆
      第一次區分所有權人會議會議記錄決議事項及公寓大廈管
      理組織報備證明，原告未依(議事規則）及法定方式（民
      法73條）無效。
（七）原告對被告於會議前提醒之會議規則建言不予採納，109
      年7月6日建言：第四項第7條對討論議題有相關連之區分
      所有權人，應邀請出席說明，如以書面說明應列入會議資
      料提供與會者詳閱，為議事規則。為維持社區和協，依前
      二次會議討論本議題被其他要求調降住戶混雜議案進行，
      被告無法於會中詳細說明，被告改以書面說明並於會前提
      交原告通告各區分所有權人。原告皆未依法通知或公告。
      被告於109年07月08日再補充說明第四項議事規則、第五
      項…等。原告不依違反諸多法律作為及混淆議題討論及決
      議，匡列於會議記錄以利原告執行管理。（民法73條）決
      議有無效情事，則為自始、當然無效。
（八）民法第74條法律行為，係乘他人之急迫、輕率或無經驗，
      使其為財產上之給付或為給付之約定，依當時情形顯失公
      平者，法院得因利害關係人之聲請，撤銷其法律行為或減
      輕其給付。前項聲請，應於法律行為後一年內為之。被告
      及獨立商家共同提出調降管理費，被告等提供所有文件、
      皆獨立出口商家「共同提出調降管理費請求」等存證信函
      。非被告等個人調降管理費議題。原告對(獨立商家降低
      管理費），原告未依法方式，修定規約及延宕修訂規約，
      混淆區分所有人會議議題的「意旨及目的」產生區分所有
      權人錯誤決議。並將獨立商家要求議題逐步銷聲匿跡，轉
      為個人議題。造成獨立商家於修訂規約期間需多繳管理費
      之事實。原告應對獨立商店緩繳管理費情事負責。（民法
      第255條）因不可歸責於債務人之事由，致給付不能者，
      債務人免給付義務。
（九）原告為管理人應明瞭，本社區地下停車位為私人車位及產
      權；以另加收管理費500元及機車100元，屬專款專用。原
      告以獨立商家需使用及共有部份之理由並主張被告應繳交
      與社區住戶相同管理費做為理由，顯失公平。（民法第72
      條）法律行為，有背於公共秩序或善良風俗者，無效。（
      民法第74條）。
（十）「社區管理費」與被告等因「獨立商店管理費」產生紛爭
      ，產生訴訟。（民法227-2條）契約成立後，情事變更，
      非當時所得預料，而依其原有效果顯失公平者，當事人得
      聲請法院增、減其給付或變更其他原有之效果。前項規定
      ，於非因契約所發生之債，準用之。原告於接獲獨立商家
      管理費共同請求；原告身為管理人有職責查明商家實際使
      用、共用部分與住宅住戶差別，公平評估，斟酌減收管理
      費以維公平，被告3年來落戶原告社區，獨立商家與住宅
      社區相關連部份實務；只有「水塔」及「安檢申報」。其
      餘無任何交集，且獨立商家無使用電梯等共有、共用部份
      、仍需共同分擔電費500元以上至今。被告需繳交「分攤
      電費」與被告自己使用電費金額相等或更高，無疑比住戶
      多繳交管理費500元以上；原告身為管理人應很明暸。獨
      立商家；獨立出口；不須進出社區大門及通行，使用社區
      共用及安全維護…等，要求繳交相同管理費對商家不公平
      ，原告應檢討及合理處理以維持社區公平之法律行為才能
      提出依法執行法律作為。獨立出口商店面對道路開放營運
      ，無須因要提高居住品質及安全聘用24時保全及清潔「共
      用部份」大廳、樓梯間、走道及各項修繕費用…等。因而
      需共同負擔高額之管理費。（管理條例第10條）共用部分
      、約定共用部分之修繕、管理、維護，由管理負責人或管
      理委員會為之。其費用由公共基金支付或由區分所有權人
      按其共有之應有部分比例分擔之。但修繕費係因可歸責於
      區分所有權人或住戶之事由所致者，由該區分所有權人或
      住戶負擔。
（十一）民法第799-1條第一款區分所有建築物共有部分之修繕
        費及其他負擔，由各所有人按其應有部分分擔之。『但
        規約另有約定者，不在此限』。原告依法需修訂規約，
        落實規約目的及共同遵守意旨，居住和諧，原告至今無
        修訂意願，故產生（獨立商家）被告等須交付原告不合
        理之管理費等。原告未依法令賦予公權力，未妥當處理
        （獨立商家管理費）議題，依歷次會議通知及會議記錄
        原告未依法定方式處置需負全責。今原告以支付命令訴
        訟要求被告支付。（民法第255條）因不可歸責於債務
        人之事由，致給付不能者，債務人免給付義務。
（十二）新北市工務局，新北工寓字第1090982308號函文即表明
        繳納相關管理費分擔方式，不宜由公部門介入訂定，並
        要求原告與被告等協商，可視為善良風俗之法律行為，
        今原告未依新北市工務局管理機關指示，及被告多次以
        書函、存證信函通知原告處置，並請求於期限內依法與
        被告進行協商，原告無視於（條例第一條）…「本條例
        未規定者，適用其他法令之規定」。原告以拖延修訂規
        約、催討要求被告繳交高額管理費，以增加原告之收益
        ，原告以「可營運費用再行決定」做為考量是否降低(
        獨立商家管理費）並由108年延宕至今已失公信力。原
        告以區分所有權人會議決議混淆議題，不當議題及未依
        法定方式進行及表決。（民法74條）法律行為，係乘他
        人之急迫、輕率或無經驗，使其為財產上之給付或為給
        付之約定，依當時情形顯失公平者，法院得因利害關係
        人之聲請，撤銷其法律行為或減輕其給付。（民法第
        227 -2條）契約成立後，情事變更，非當時所得預料，
        而依其原有效果顯失公平者，當事人得聲請法院增、減
        其給付或變更其他原有之效果。前項規定，於非因契約
        所發生之債，準用之。被告因原告延宕修訂規約期間獨
        立商家需繳交較高額管理費且必將無從追回，被告依法
        先以存證信函通知原告停繳管理費及理由，等待規約修
        訂及調降後補繳，被告於原告延宕過程中依法律規定及
        程序。期程如下108年02月23日、108年06月20日被告等
        提出（獨立商家管理費訴求）。109年04月30日存證信
        函000624號函、被告109年05月19日存證信函000712號
        函。
（十三）綜上被告已以法定存證信函書面通知原告處置，並表明
        確定金額後當依金額補繳，並非被告任意不繳交管理費
        ，原告應依法定方式「完成規約訂定」確認收取管理費
        金額，被告定當繳納及補繳，今原告延宕「規約修定」
        會造成被告需多繳付管理費為原告意圖及目的。（民法
        第225條）因不可歸責於債務人之事由，致給付不能者
        ，債務人免給付義務。（民法第227-2條）契約成立後
        ，情事變更，非當時所得預料，而依其原有效果顯失公
        平者，當事人得聲請法院增、減其給付或變更其他原有
        之效果。前項規定，於非因契約所發生之債，準用之。
        請法庭明鑑各等語。
四、法院之判斷：
（一）原告主張被告應繳納其所積欠自109年2月至9月底之管理
      費共計24,808元之事實，業據其提出存證信函、區分所有
      權人會議記錄、公寓大廈管理組織報備證明、住戶規約、
      金額計算表、建物登記第一類謄本等件為證，被告對於其
      積欠上開管理費未繳之金額共計24,808元並未爭執，此部
      分事實已堪認定，合先敘明。
（二）惟被告雖不爭執積欠上開管理費，然主張原告未依法定方
      式修改規約，對於原告所提出獨立商家管理費提案未依議
      事規則及修訂規約方式提案交付區分所有權人會議討論，
      有法律行為不依法定方式而無效之情，故其拒絕繳交管理
      費等語置辯，是本院所應審究厥為：被告拒絕繳交管理費
      ，是否有理由？
   1、按公寓大廈管理條例對區分所有權人會議決議如有違法情
      形，其法律效果如何，並未設有明文，依該條例第1條第2
      項規定，應適用其他法令之規定。而按公寓大廈之區分所
      有權人會議，主要係為區分所有建物內各區分所有權人之
      利害關係事項所召開，其決議係屬多數區分所有權人意思
      表示一致之行為而發生一定私法上之效力，與民法總則編
      社團法人為規範社員相互權利義務關係而召開之總會決議
      ，應屬相似，故公寓大廈區分所有權人會議召集程序或決
      議方法違反法令或章程者，宜類推適用民法第56條有關撤
      銷社團總會決議之規定，區分所有權人得於決議後3個月
      內請求法院撤銷其決議（最高法院92年台上字第2517號判
      決參照）。又按「總會之召集程序或決議方法，違反法令
      或章程時，社員得於決議後3個月內請求法院撤銷其決議
      。但出席社員，對召集程序或決議方法，未當場表示異議
      者，不在此限。」、「總會決議之內容違反法令或章程者
      ，無效。」民法第56條第1項、第2項定有明文。經查，縱
      認被告抗辯原告召開區分所有權人會議有未依法定方式修
      改規約、對於原告所提出獨立商家管理費提案未依議事規
      則及修訂規約方式提案交付區分所有權人會議討論等情為
      真，惟被告並未舉證證明歷次會議決議業經判決撤銷確定
      ，是歷次會議之決議在經法院判決撤銷之前，仍係有效存
      在。被告復未舉證證明歷次區分所有權人會議之決議內容
      有何違反法令或章程而無效之情事，則其上開抗辯，即難
      採憑。
   2、按共用部分、約定共用部分之修繕、管理、維護，由管理
      負責人或管理委員會為之。其費用由公共基金支付或由區
      分所有權人按其共有之應有部分比例分擔之。但修繕費係
      因可歸責於區分所有權人或住戶之事由所致者，由該區分
      所有權人或住戶負擔。其費用若區分所有權人會議或規約
      另有規定者，從其規定，公寓大廈管理條例第10條第2項
      定有明文。依此規定，公寓大廈各區分所有權人或各住戶
      所以負有繳納管理費之義務，實因公寓大廈管理維護業務
      ，須賴經費以助其順利推動執行，而該經費則來自住戶或
      各區分所有權人繳納之管理費，且由此項規定亦可知，有
      關管理費負擔及收取之標準，若區分所有權人會議已有決
      議或規約另有規定者，應優先適用之，而受該區分所有權
      人會議決議或規約之限制。查原告社區規約第18條第2項
      及第4項規定，區分所有權人應向管理委員會繳交管理費
      ，每坪每月以80元計算，如逾期未繳納，管理委員會得收
      取以未繳金額按年息10％計算之遲延利息，此有該社區規
      約1份附卷可稽。被告為昇之陽社區大樓之區分所有權人
      ，有建物第一類登記謄本在卷可憑，自應受該規約內容之
      拘束而有依規約繳納管理費之義務，至被告拒絕繳納管理
      費所執之抗辯，業經本院論駁於前，是原告主張被告應繳
      納管理費及遲延利息，洵屬有據。
五、從而，原告依社區規約之規定訴請被告給付24,808元，及自
    支付命令送達翌日即110年1月23日起至清償日止，按年息百
    分之10計算之利息，即無不合，應予准許。
六、本件係民事訴訟法第436條之8所定之小額訴訟事件，而為被
    告敗訴之判決，應依同法第436條之20之規定，依職權宣告
    假執行。
七、本件判決基礎俱已臻明確，兩造其餘攻防方法及訴訟資料經
    本院審酌後，核與判決不生影響，無逐一論駁之必要，併此
    敘明。
中    華    民    國   110    年    9     月    28    日
                  臺灣新北地方法院板橋簡易庭
                      法      官  李崇豪
上列為正本係照原本作成。
如不服本判決，應於收受送達後20日內以違背法令為理由向本院
提出上訴狀（上訴理由依法應表明一、原判決所違背之法令及其
具體內容。二、依訴訟資料可認為原判決有違背法令之具體事實
。）如於本判決宣示後送達前提起上訴者，應於判決送達後20日
內補提上訴理由書（須附繕本），如未於上訴後20日內補提合法
上訴理由書，法院得逕以裁定駁回上訴。
中    華    民    國   110    年    9     月    28    日
                      書  記  官  葉子榕